【裁判字號】    96,聲,2086
【裁判日期】    970430
【裁判案由】    返還提存物
【裁判全文】
臺灣桃園地方法院民事裁定              96年度聲字第2086號
聲  請  人  甲○○
相  對  人  乙○○
                        樓
上列聲請人聲請返還提存物事件，本院裁定如下：
    主  文
聲請駁回
    理  由
一、本件聲請意旨略以：聲請人與相對人間請求給付票款事件，
    聲請人前依本院96年度裁全字第7483號民事裁定為擔保假扣
    押執行，曾提供新台幣16萬6,000 元為擔保金，並以本院96
    年度存字第5673號擔保提存事件提存在案。茲因聲請人取得
    相對人出具之同意書，相對人即受擔保利益人同意聲請人領
    回上開擔保金，爰聲請准就相對人部分發還本擔保金等語。
二、按供擔保人證明受擔保利益人同意返還者，法院應依供擔保
    人之聲請，以裁定命返還其提存物；上揭規定，於其他依法
    令供訴訟上之擔保者準用之，民事訴訟法第104 條第1 項第
    2 款、第106 條固定有明文。經查，聲請人上開主張，業據
    其提出本院96年度裁全字第7483號民事裁定、96年度存字第
    5673號提存書、96年11月23日桃院木執96年執全晴字第4246
    號囑託塗銷查封登記書、台灣士林地方法院士院鎮96執全助
    意字第1624號執行撤銷通知、民事撤回強制執行聲請狀、協
    議書、相對人出具之同意書各1 件為證，並經本院依職權調
    閱本院96年度裁全字第7483號假扣押裁定、96年執全第4246
    號強制執行、96年度存字第5673號擔保提存事件卷宗，核閱
    無訛。惟查，聲請人以上揭假扣押事件受擔保利益人即相對
    人已同意聲請人取回提存物，雖提出和解協議書及同意書為
    證，惟因未經見證律師簽署或經公證人予以公證，無從確認
    同意書上「乙○○」之簽名、蓋章確實為乙○○自簽名或蓋
    章。又本院曾經於民國97年4 月8 日電告命聲請人補正相對
    人之印鑑證明及蓋用與印鑑證明相同印文之同意書，以證明
    相對人同意聲請人取回本件提存物，惟聲請人稱因為無法聯
    絡上相對人，故無印鑑證明，此有本院公務電話記錄附卷可
    稽。查本件擔保物係金額高達16萬6,000 元之擔保，本院理
    應慎重審酌，以維受擔保利益人之權益，聲請人不能提出印
    鑑證明供本院確認同意書上「乙○○」之蓋章確實為真正，
    且同意書未經由見證律師或公證人簽署以提供本院確認同意
    書上之「乙○○」之簽名確實係由乙○○本人親自簽名，難
    證明聲請人確實已經獲得相對人同意取回本件提存物。因此
    ，聲請人之本件聲請，尚難予准許，應予駁回之。
三、依民事訴訟法第106 條前段、第104 條第1 項第2 款、第95
    條、第78條，裁定如主文。
中    華    民    國    97    年    4     月    30    日
                  民事第一庭    法  官  陳雪玉
如不服本裁定應於送達後10日內向本院提出抗告狀，並應繳納抗
告裁判費新台幣1,000 元。
以上正本與原本無異。
中    華    民    國    97    年    5     月    6     日
                                書記官  吳瓊英


司法院資訊處製作；財團法人民間司法改革基金會備份。
